臺灣嘉義地方法院民事裁定　100年度聲字第17號
聲　請　人　羅惠如
　　　　　　陳泰宇即陳盈年
　　　　　　陳盈安
　　　　　　陳彥霖即陳盈成
共　　　同
代　理　人　李春錦律師
相　對　人　林素珍
上列聲請人聲請返還擔保金事件，本院裁定如下：
    主  文
本院九十三年度存字第一五九號聲請人所提存之擔保金新臺幣壹
佰伍拾壹萬柒仟貳佰伍拾元及因提存所生利息，准予返還。
聲請人其餘聲請駁回。
    理  由
一、按訴訟終結後，供擔保人證明已定20日以上之期間，催告受
    擔保利益人行使權利而未行使者，或法院依供擔保人之聲請
    ，通知受擔保利益人於一定期間內行使權利並向法院為行使
    權利之證明而未證明者，法院應依供擔保人之聲請，以裁定
    命返還其提存物或保證書，民事訴訟法第104 條第1 項第3
    款定有明文，依同法第106 條之規定，於其他依法令供訴訟
    上之擔保者，亦準用之。
二、聲請意旨略以：聲請人前依本院92年度聲字第412 號停止執
    行裁定，以本院93年度存字第159 號擔保提存事件，提供新
    臺幣2,023,000 元為擔保後，於本院91年度訴字第743 號異
    議之訴事件因判決確定、和解或撤回起訴前，暫予停止本院
    91年度執字第2488號執行事件之強制執行程序在案。嗣前開
    異議之訴終結後，聲請人聲請鈞院裁定通知相對人於一定期
    間內就聲請人停止強制執行所受損害行使權利，經鈞院於民
    國99年4 月30日以99年度聲字第146 號裁定定20日以上期間
    催告相對人即擔保利益人行使權利，而相對人雖於99年5 月
    24日向鈞院提起損害賠償訴訟，經鈞院以99年度訴字第367
    號受理在案，惟嗣後相對人已撤回該訴訟，即應視同未提起
    訴訟行使權利，爰依法聲請裁定返還擔保金等語。
三、聲請人上揭主張，經依職權調閱本院91年度執字第2844號拍
    賣抵押物執行案卷、92年度聲字第412 號停止強制執行案卷
    、93年度存字第159 號擔保提存案卷（含99年度取字第831
    、851 號卷）等核閱屬實，聲請人於上開停止強制執行程序
    中所提起之異議之訴，聲請人羅惠如業獲全部敗訴確定，聲
    請人陳泰宇、陳盈安、陳彥霖則經判決勝訴確定等情，亦有
    上開判決附於本院91年度執字第2844號拍賣抵押物執行案卷
    可參。又相對人經聲請人催告限期行使權利後，固已於99年
    5 月24日對聲請人提起損害賠償之訴，並經本院99年度訴字
    第367 號受理在案，然上開損害賠償訴訟相對人已於99年10
    月27日當庭撤回，亦經本院依職權調閱99年度訴367 號卷宗
    閱明屬實，堪信為真實。從而，相對人請求聲請人賠償其因
    停止執行所受損害之訴，既因相對人撤回，自難認相對人已
    行使權利，揆諸上揭規定及說明，聲請人之聲請即有理由，
    應予准許。此外，聲請人93年度存字第159 號提存之擔保金
    已由相對人依本院執行處99年12月13日嘉院貴99司執德字第
    31 275號執行命令聲請對該擔保金領取505,750 元及其利息
    （本院99年度取字第851 號領取提存物事件），僅剩餘1,51
    7, 250元及其利息，是聲請人聲請發還前開擔保金所餘金額
    部分，於法並無不合，應予准許，逾此部分即屬無據，為無
    理由，應予駁回。
四、依民事訴訟法第95條、第79條規定裁定如主文。
中    華    民    國   100    年    1     月    26    日
                  民事第二庭法  官  柯月美
以上正本係照原本作成。
如對本裁定抗告須於裁定送達後10日內向本院提出抗告狀。
中    華    民    國   100    年    1     月    26    日
                            書記官  黃怡禎